# 请教关于员工持股计划的递延所得税处理

提问人：zhouyuanjie 时间：2022-04-01 09:27:33
陈版、各位大侠：
早上好。
某上市公司发行员工持股计划，发行对象包括母公司及子公司的骨干人员。子公司计入费用的部分不得税前抵扣因此不计提递延所得税资产，按理说母公司对子公司持股计划所计提的费用 也不应当计提递延所得税资产，但是当地税务局给了一个在未来实际行权时 可以税前抵扣的承诺，因此具有了计提递延所得税资产的依据。
但是，对此递延所得税的会计处理，有了两种不同的意见。
第一种，认为母公司原针对子公司的费用，全部都是计入了资本公积，因此，在计提递延所得税时，借记递延所得税资产，贷记资本公积，即与当期的会计处理匹配（资本公积）。
第二种，认为因为在未来期间可以税前抵扣，因此，影响的是未来可以少交所得税，影响的未来的损益，故在计提递延所得税时，借记递延所得税资产，贷记所得税费用，即与未来匹配（所得税费用）。
谢谢陈版与各位大侠。

回答人：chenyiwei
对母公司而言应采用方案二（在计提递延所得税时，借记递延所得税资产，贷记所得税费用）。